臺灣板橋地方法院刑事判決　　　　　　　94年度易字第1041號
公　訴　人　臺灣板橋地方法院檢察署檢察官
被　　　告　甲○○
上列被告因竊盜案件，經檢察官提起公訴（九十四年度偵字第一
二五七八號），被告於本院準備程序中就被訴之事實為有罪之陳
述，經本院合議庭裁定由受命法官獨任進行簡式審判程序審理，
判決如下：
    主  文
甲○○竊盜，累犯，處有期徒刑伍月，如易科罰金，以參佰元折
算壹日。
    事  實
一、甲○○前因違反毒品危害防制條例案件，經本院於民國九十
    一年十月二十五日以九十一年度訴字第一八二六號分別判處
    有期徒刑七月、五月，應執行有期徒刑十一月，同年十二月
    二日判決確定；復因恐嚇取財案件，經本院於九十二年一月
    三十日以九十二年度易字第一七號判決判處有期徒刑一年，
    於同年三月十日判決確定，嗣上開三罪經本院以九十二年聲
    字第八○六號裁定定其應執行刑為有期徒刑一年十月，於九
    十二年四月二十五日入監執行，九十三年六月二十九日因縮
    短刑期假釋出監，假釋期間交付保護管束，嗣經撤銷假釋，
    復於九十三年十二月十三日入監執行殘刑，甫於九十四年四
    月六日縮短刑期期滿執行完畢。詎其未悛悔警惕，因女友懷
    孕二月，需款恐急，竟基於侵入住宅及意圖為自己不法所有
    之犯意，於九十四年七月二十七日下午三時許，見臺北縣蘆
    洲市○○路二五七號五樓乙○○之住處大門未上鎖，即趁機
    無故侵入該住宅內，徒手竊得乙○○所有如附表所示之物，
    並將竊得之紙幣、飾品均置入附表編號十六之手提皮包，隨
    身攜帶。嗣於同日下午三時五十分許，乙○○與其姻親李玲
    珠返回上址住處，發現住家大門無法開啟，而甲○○則打開
    內門向外查看，為李玲珠發現，旋即報警當場查獲，並起出
    如附表所示之物。
二、案經乙○○訴由臺北縣政府警察局蘆洲分局報告臺灣板橋地
    方法院檢察署檢察官偵查起訴，經甲○○於本院準備程序中
    就被訴之事實為有罪之陳述，經本院合議庭裁定由受命法官
    獨任進行簡式審判程序審理。
    理  由
壹、程序方面
    刑事訴訟法第二百七十三條之一第一項規定除被告所犯為死
    刑、無期徒刑、最輕本刑為三年以上有期徒刑之罪、或高等
    法院管轄第一審案件者外，於審判期日前之程序進行中，被
    告先就被訴事實為有罪之陳述時，審判長得告知被告簡式審
    判程序之旨，並聽取當事人、代理人、辯護人及輔佐人之意
    見後，裁定進行簡式審判程序。本案被告甲○○被訴竊盜案
    件，非前開不得進行簡式審判程序之案件，經被告於本院審
    理時就被訴之事實為有罪之陳述，且經本院告知被告簡式審
    判程序之旨，聽取被告及檢察官之意見後，爰依刑事訴訟法
    第二百七十三條之一第一項規定裁定改依簡式審判程序審判
    之，先予敘明。
貳、實體方面
一、上揭事實，業據被告於警詢、偵查及本院審理時均坦承不諱
    （見偵查卷第八頁、第三十一頁，本院九十四年九月七日審
    判筆錄），復經證人即被害人乙○○於警詢時證稱其於上開
    時間返家時，發現家裡大門無法開啟，其姻親李玲珠發現被
    告打開內門查看，就立刻報警，被告共竊走如附表所示之物
    等語明確（見偵查卷第十頁、第十一頁），並有現場照片四
    張、贓物認領保管單一張在卷可憑（見偵查卷第十七頁至第
    十九頁）。是由上開補強證據，足資擔保被告於警詢、偵查
    及本院審理中所為前開任意性自白具有相當程度之真實性，
    而得使本院確信被告前述自白與事實相符，足證被告確有上
    揭犯行。從而本件事證明確，被告犯行堪以認定，應依法論
    科。
二、查被告於日間無故侵入被害人之住宅，並徒手竊得被害人所
    有如附表所示之物，核其所為，係犯刑法第三百零六條第一
    項之無故侵入他人住宅罪及第三百二十條第一項之竊盜罪。
    被告所犯無故侵入他人住宅罪、竊盜罪二罪間，有方法結果
    之牽連犯關係，依刑法第五十五條規定應從一重之竊盜罪處
    斷。又被告前因違反毒品危害防制條例案件，經本院於九十
    一年十月二十五日以九十一年度訴字第一八二六號分別判處
    有期徒刑七月、五月，應執行有期徒刑十一月，同年十二月
    二日判決確定；復因恐嚇取財案件，經本院於九十二年一月
    三十日以九十二年度易字第一七號判決判處有期徒刑一年，
    於同年三月十日判決確定，嗣上開三罪經本院以九十二年聲
    字第八○六號裁定定其應執行刑為有期徒刑一年十月，於九
    十二年四月二十五日入監執行，九十三年六月二十九日因縮
    短刑期假釋出監，假釋期間交付保護管束，嗣經撤銷假釋，
    復於九十三年十二月十三日入監執行殘刑，甫於九十四年四
    月六日縮短刑期期滿執行完畢，有臺灣高等法院被告前案紀
    錄表附卷可稽，其受有期徒刑之執行完畢，五年以內再犯有
    期徒刑以上之罪，為累犯，應依刑法第四十七條規定加重其
    刑。爰審酌被告有上述犯罪紀錄，素行非佳，於前案甫執行
    完畢，竟不知悛悔警惕，因女友懷孕二月，需款恐急，而起
    本案犯罪之動機，目的為將竊得之財物變賣得款花用，而以
    侵入住宅徒手行竊為手段，惟已將竊得之財物返還被害人，
    且犯罪後坦承犯行，態度良好等一切情狀，量處如主文所示
    之刑，並諭知易科罰金之折算標準，以示懲儆。
三、移送併案意旨略以（臺灣臺北地方法院檢察署九十四年度偵
    字第九五六一號）：被告甲○○於九十三年十月六日下午六
    時三十分許，意圖為自己不法之所有，侵入臺北市○○區○
    ○街二段八巷六號三樓游輝梓住處，竊取行動電話一具、金
    戒指一枚、手錶二只、金塊五枚、國民身分證、信用卡等物
    ，因認被告涉犯刑法第三百二十條第一項之竊盜罪嫌，與本
    案有連續犯之裁判上一罪關係等語。惟查，參以移送併案犯
    罪行為之時間為九十三年十月六日下午六時三十分許，與本
    案犯行時間已間隔九月有餘；且被告於九十三年十月六日至
    上址行竊後，於同年十二月十三日復入監執行殘刑，嗣於九
    十四年四月六日縮短刑期期滿執行完畢，翌日（七日）出監
    後，始因其女友懷孕二月，需款花用，而於同年七月二十七
    日下午三時許，另行起意竊盜，尚難認併案犯罪事實與本案
    犯罪事實有何連續犯之裁判上一罪關係，本院自無從併予審
    究，應退由檢察官另為適當之處理。
據上論斷，應依刑事訴訟法第二百七十三條之一第一項、第二百
九十九條第一項前段，刑法第三百零六條第一項、第三百二十條
第一項、第五十五條、第四十七條、第四十一條第一項前段，罰
金罰鍰提高標準條例第一條前段、第二條，判決如主文。
本案經檢察官丙○○到庭執行職務。
中　華　民　國　　九十四　　年　　九　　月　 二十八　 日
                  刑事第九庭    法　官  張筱琪
以上正本證明與原本無異
如不服本判決應於送達後十日內向本院提出上訴狀
                                書記官　廖舜宜
中　華　民　國　　九十四　　年　　九　　月　 二十八　 日
附錄本案論罪科刑法條全文：
中華民國刑法第三百零六條
(侵入住居罪)
無故侵入他人住宅、建築物或附連圍繞之土地或船艦者，處一年
以下有期徒刑、拘役或三百元以下罰金。
無故隱匿其內，或受退去之要求而仍留滯者，亦同。
中華民國刑法第三百二十條
(普通竊盜罪、竊佔罪)
意圖為自己或第三人不法之所有，而竊取他人之動產者，為竊盜
罪，處五年以下有期徒刑、拘役或五百元以下罰金。
意圖為自己或第三人不法之利益，而竊佔他人之不動產者，依前
項之規定處斷。
前二項之未遂犯罰之。
附表：
┌──┬─────┬───┬──┬─────┬───┐
│編號│物品名稱  │數  量│編號│物品名稱  │數  量│
├──┼─────┼───┼──┼─────┼───┤
│一  │五元美金  │五張  │二  │十元美金  │七張  │
├──┼─────┼───┼──┼─────┼───┤
│三  │二十元美金│八張  │四  │五十元美金│七張  │
├──┼─────┼───┼──┼─────┼───┤
│五  │一元美金  │十四張│六  │五百元日幣│一張  │
├──┼─────┼───┼──┼─────┼───┤
│七  │一元人民幣│二張  │八  │十元歐元  │一張  │
├──┼─────┼───┼──┼─────┼───┤
│九  │二十元歐元│一張  │十  │二十元菲幣│一張  │
├──┼─────┼───┼──┼─────┼───┤
│十一│五十元新臺│一張  │十二│玉鐲      │一個  │
│    │幣        │      │    │          │      │
├──┼─────┼───┼──┼─────┼───┤
│十三│胸針      │一枚  │十四│金元寶    │一個  │
├──┼─────┼───┼──┼─────┼───┤
│十五│項鍊      │二條  │十六│手提皮包  │一個  │
└──┴─────┴───┴──┴─────┴───┘
